【裁判字號】    97,易,2372
【裁判日期】    971124
【裁判案由】    妨害名譽等
【裁判全文】
臺灣臺北地方法院刑事判決              97年度易字第2372號
公  訴  人  臺灣臺北地方法院檢察署檢察官
被      告  丙○○
選任辯護人  賴錫卿律師
被      告  丁○○
上列被告等因妨害名譽等案件，經檢察官提起公訴（95年度偵字
第20233號、96年度偵字第23843號），本院判決如下：
    主  文
丙○○無故以攝影設備竊錄他人非公開之活動及談話，處有期徒
刑捌月，減為有期徒刑肆月，如易科罰金，以銀元參佰元即新臺
幣玖佰元折算壹日，扣案如附表一所示之物品均沒收；又明知為
不實之事項，而使公務員登載於職務上所掌之公文書，足以生損
害於公眾及他人，處有期徒刑陸月，如易科罰金，以銀元參佰元
即新臺幣玖佰元折算壹日，減為有期徒刑參月，如易科罰金，以
銀元參佰元即新臺幣玖佰元折算壹日；又以加害名譽之事，恐嚇
他人致生危害於安全，處有期徒刑伍月，如易科罰金，以新臺幣
壹仟元折算壹日，減為有期徒刑貳月又拾伍日，如易科罰金，以
新臺幣壹仟元折算壹日；又以加害名譽之事，恐嚇他人致生危害
於安全，處有期徒刑伍月，如易科罰金，以新臺幣壹仟元折算壹
日，減為有期徒刑貳月又拾伍日，如易科罰金，以新臺幣壹仟元
折算壹日。應執行有期徒刑拾壹月，如易科罰金，以銀元參佰元
即新臺幣玖佰元折算壹日，扣案如附表一所示之物品均沒收。
丁○○連續散布文字，指摘足以毀損他人名譽之事，處有期徒刑
參月，如易科罰金，以銀元參佰元即新臺幣玖佰元折算壹日，減
為有期徒刑壹月又拾伍日，如易科罰金，以銀元參佰元即新臺幣
玖佰元折算壹日。
丙○○被訴民國九十五年七月十日恐嚇取財未遂部分無罪。
    事  實
一、丙○○與戊○○前係男女朋友關係，兩人於民國95年1月初
    分手，戊○○於95年3、4月間與乙○○交往，丙○○認戊○○移情別戀，竟萌報復之心，而為下列犯行：
（一）丙○○基於無故侵入他人住宅之概括犯意及妨害秘密之犯
      意，趁其與戊○○分手後，仍持有戊○○位於臺北市○○
      路39巷1號2樓住處、編號5號之保全卡而尚未歸還之機會
      ，連續於95年4月3日13時21分許、同年4月28日11時48分
      許、同年5月3日12時43分許、同年5月5日12時41分時，趁
      戊○○外出工作不在屋內之際，無故侵入上址，並在該屋
      內戊○○之臥房天花板上擅自加裝針孔錄影、錄音設備，
      竊錄戊○○與乙○○在該臥房內非公開之活動、談話及床
      第間性愛畫面。
（二）丙○○於93年12月12日，與戊○○、二人之友人賴佳妤、
      孫世昌、王嵐灝等人，在臺北市○○區○○路1段127巷29
      弄17號之「MONO MONO」酒吧內飲酒聊天，斯時丙○○與
      戊○○二人感情尚稱和睦，思及將來若欲結婚友人無暇於
      結婚證書上簽名證婚，遂事先預備空白之結婚證書安排在
      場友人在其上簽名，日後二人欲結婚時再持之登記，省去
      日後找人簽名證婚之麻煩，在場之友人賴佳妤、孫世昌應
      允後，即在空白之結婚證書證人欄上簽名蓋章，惟丙○○
      明知當時並無公開之結婚儀式，其與戊○○當時亦無確定
      結婚之真意，並不符合修正前民法規定結婚需公開儀式之
      要件，竟基於使公務員登載不實之犯意，於95年6月9日，
      持上開結婚證書、戊○○戶口名簿及其身分證件，至臺北
      市信義區戶政事務所辦理其與戊○○之結婚登記，並申請
      將其戶籍遷入戊○○位於臺北市○○路39巷1號2樓之戶籍
      地，使得承辦之公務員依其申請將上開不實之事項登載於
      戊○○戶口名簿及其他職務上所載之公文書上，足以生損
      害於戶政機關對於結婚登記及戶籍遷移管理之正確性及戊○○。
（三）丙○○竊錄戊○○與乙○○非公開之活動、談話及床第間
      私密畫面後，基於恐嚇之犯意，先於95年7月12日，以網
      路門號0000000000號電話發送簡訊至戊○○所持用之門號
      0000000000號行動電話，恫稱：「baby我很愛妳的，盼在
      我送去外頭影音剪輯，在我送到警局，在我遞交法院前妳
      能回心轉意，不然證物若被其他人外流，我想是一發不可
      收拾，我還很愛妳」；另於95年7月14日，以上開同一方
      法，向戊○○恫稱：「你做錯事永遠不肯認錯還要我做違
      法是來遮擋你的不倫，要我將光碟送到警局你不怕萬一流
      出去被別人備份嗎？我在保護你，希望你回頭是岸，你還
      是執迷」等加害戊○○名譽之事，均使戊○○心生畏懼，
      致生危害於安全。
二、丁○○與李莉君前係配偶關係，二人婚姻關係存續期間，因
    感情不睦，丁○○懷疑李莉君與乙○○有染，明知網路上之
    奇摩部落格、交友留言版可為不特定之多數人點閱，竟基於
    意圖散布於眾之概括犯意，自95年6月17日0時45分許起，至
    95年6月24日2時42分許止，連續以匿名方式，或以暱稱「口
    合哈口合」、「只愛高跟鞋」，在不詳地點，利用網際網路
    連線至雅虎奇摩網站，分別在奇摩部落格、奇摩交友留言版
    上，以「俗仔男人還花女人錢」、「她通姦」、「大家幫忙
    雅虎人氣王奕小輪破壞別人家庭，利用長相在網路上交友後
    騙取女人感情和金錢」、「奕小輪通姦」、「奕小淪是通姦
    王」、「通姦王奕小輪」、「靠網路交友專門騙女人錢滴，
    長期失業還過的那麼爽，全部都跟女人要」、「一小淪很髒
    ，會有病，吃軟飯，通姦王」、「她通姦．．．靠網路交友
    騙取感情，利用其金錢和夢想關連騙人是她的職業」、「奕
    小輪壞事做盡」等文字，留言指摘對乙○○道德形象、人格
    評價、社會地位俱屬負面貶抑之事，使不特定之多數人得以
    瀏覽而散布之，足以毀損乙○○之名譽（犯罪時間、使用之
    暱稱、發表地點、毀損他人名譽之文字內容均詳如附表二所
    載）。
三、案經乙○○、戊○○告訴及臺北市政府警察局信義分局報告
    臺灣臺北地方法院檢察署檢察官偵查起訴。
    理  由
甲、程序部分（證據能力部分）：
一、按被告以外之人於審判外之言詞或書面陳述，除法律有規定
    者外，不得作為證據，刑事訴訟法第159條第1項定有明文。
    告訴人戊○○、乙○○於警詢中之指訴，係證人於審判外之
    陳述，屬傳聞證據，又無例外得作為證據之規定，且業經本
    案被告、選任辯護人否認其證據能力，是尚無從作為認定本
    案之證據。
二、按被告以外之人於審判外向法官所為之陳述，得為證據，刑
    事訴訟法第159條之1第1項定有明文。證人賴佳妤、孫世昌
    、王嵐灝於本院95年度家訴字第129號被告丙○○與戊○○
    確認婚姻無效事件言詞辯論期日向法院所為之陳述，業經具
    結，且經本院提示予被告、選任辯護人，給予彼等表示意見
    之機會，依上開規定，自有證據能力。
三、按被告以外之人於偵查中向檢察官所為之陳述，除顯有不可
    信之情況者外，得為證據，同法第159條之1第2項定有明文
    ；告訴人戊○○、乙○○於偵查中向檢察官所為之陳述，業
    經具結且無顯不可信之情形存在，自具備證據能力。
四、按被告以外之人於審判外之陳述，雖不符前4條之規定，而
    經當事人於審判程序同意作為證據，法院審酌該言詞陳述或
    書面陳述作成時之情況，認為適當者，亦得為證據；當事人
    、代理人或辯護人於法院調查證據時，知有刑事訴訟法第15
    9條第1項不得為證據之情形，而未於言詞辯論終結前聲明異
    議者，視為有前項之同意；刑事訴訟法第159條之5規定甚明
    。本案所據以認定事實之其餘傳聞證據，因被告、辯護人、
    公訴人於本院言詞辯論終結前，均未對於證據能力聲明異議
    ，視為同意上開證據具備證據能力；本院審酌該等言詞陳述
    或書面陳述作成之情況，相關陳述人均未曾主張非出於任意
    性或不正取供，足信作成時之情況，應無違法或不當情事，
    因而認為適當，依刑事訴訟法第159條之5規定，該等言詞陳
    述或書面陳述，均具備證據能力而均得作為證據。
乙、實體部分：
壹、有罪部分：
一、認定事實之證據及理由：
（一）被告丙○○部分：
    (一)訊據被告丙○○固不否認伊有於95年4月30日起至同年5月
      5日止，進入告訴人戊○○位於松智路之住處；於95年6月
      9日有持其上記載戊○○與伊於93年12月24日結婚之結婚
      證書，至臺北市信義區戶政事務所申請辦理結婚登記，並
      申請將其戶籍遷入戊○○上開位於松智路之戶籍地，地政
      事務所承辦人員並將戊○○與被告丙○○結婚之事登載於
      戶口名簿及其他職務上所載之公文書上；另伊有於95年7
      月12日以網路門號0000000000號電話發送「baby我很愛妳
      的，盼在我送去外頭影音剪輯，在我送到警局，在我遞交
      法院前妳能回心轉意，不然證物若被其他人外流，我想是
      一發不可收拾，我還很愛妳」，於95年7月間發送「你做
      錯事永遠不肯認錯還要我做違法是來遮擋你的不倫，要我
      將光碟送到警局你不怕萬一流出去被別人備份嗎？我在保
      護你，希望你回頭是岸，你還是執迷」之簡訊至戊○○所
      持用門號0000000000號行動電話等事實；惟矢口否認有何
      無故侵入住宅、妨害秘密、恐嚇、使公務員登載不實之犯
      行，辯稱：伊與戊○○於93年12月12日即有結婚之意思，
      並於93年12月12日在臺北市○○路○段127巷29弄17號「
      MONO MONO」酒吧內宴請賴佳妤、孫世昌及王嵐灝，並由
      賴佳妤三人於結婚證書上擔任證人及介紹人，嗣因二人爭
      吵時戊○○將結婚證書撕毀，於93年12月24日二人和好後
      ，即宴請資湘竹夫婦，並告知賴佳妤、孫世昌再補簽一份
      結婚證書；伊與戊○○結婚之後即共同居住於戊○○位於
      臺北市○○路39巷1號2樓之住處直至95年7月間止，伊並
      以配偶之身分與戊○○一同至內湖COSCO辦理家庭卡，並
      非如戊○○所述二人於95年1月間即分手，伊主觀上認為
      與戊○○已符合結婚之要件，始向戶政事務所辦理結婚登
      記，並無使公務員登載不實之犯意。另於95年4、5月間，
      伊察覺戊○○行為怪異，疑似有通姦行為，伊為了查明戊○○是否有通姦之事，並為了保護戊○○之人身安全，始
      在上開松智路住處裝設針孔攝影機，並無任何無故侵入住
      宅及妨害秘密之犯意。伊於95年7月間寄發予戊○○之二
      則簡訊，係因伊於95年7月3日已對戊○○提告通姦，但未
      附上證據，故發送簡訊希望戊○○認錯，表明若其不認錯
      ，伊只好將證物呈送警察局及法院之意，故伊無任何恐嚇
      之犯意。
    (二)犯罪事實一、（一）部分：
    1.戊○○位於臺北市○○路39巷1號2樓住處，有裝設保全系
      統，而於95年4月3日13時21分許、同年4月28日11時48分
      許、同年5月3日12時43分許、同年5月5日12時41分時，均
      有人持編號5號之保全卡，自室外解除保全設定後，進入
      上址；另被告丙○○於95年4月底、5月初在戊○○上開松
      智路住處之臥房天花板上，裝設針孔錄影、錄音設備，竊
      錄戊○○與乙○○在該臥房內非公開之活動、談話及床第
      間性愛畫面等情，為被告所不爭執（見本院卷第20頁反面
      、第56頁），並據告訴人戊○○、乙○○指訴綦詳，且有
      戊○○住處新光保全流水訊號設定解除列印紀錄（即戊○○松智路住處保全卡設定解除紀錄）1份、被告丙○○竊
      錄之畫面翻拍照片影本4幀（見95年度偵字第20233號卷第
      133頁至第145頁、第201頁、第202頁）、扣案如附表一所
      示之錄影錄音器材設備可證，自堪信為真實。
    2.查被告丙○○與戊○○曾為男女朋友關係，二人曾同住於
      戊○○上開松智路住處，於95年1月間二人分手後，被告
      丙○○即搬離；戊○○松智路住處設有保全系統，須持有
      保全卡始可進出，戊○○於每日上午出門上班前均會設定
      保全，在進門時要先用保全卡解除設定後始可進入屋內，
      ，而戊○○住處之保全卡有數張，平日置放於抽屜中，且
      均有編號等情，業據戊○○於本院審理時證述明確（見本
      院97年10月7日審判筆錄），是由上開證述可知，若欲進
      入戊○○位於松智路之住處，須持有保全卡解除保全系統
      之設定始可，又被告丙○○與戊○○曾同住於戊○○松智
      路住處，亦曾持有該住處之保全卡一節，為被告所坦認，
      核與戊○○上開證述情節相符，自屬真實。另於95年5月5
      日下午，戊○○返家時，因大門上鎖無法進入，隨即通知
      保全公司人員前來處理等情，復據戊○○於本院審理時證
      述屬實（見本院卷第54頁反面）；而被告丙○○曾於95年
      5月5日進入戊○○上開松智路住處，於戊○○欲返家尚未
      進入時，即跳窗離開等情，復為被告丙○○於本院審理時
      所坦認（見本院卷第91頁反面至第92頁），並有監視器拍
      攝畫面照片影本2張在卷可證（見95年度偵字第20233號卷
      第146頁），故由上開事證可確認該日被告丙○○所使用
      據以進入戊○○住處之保全卡，應僅有自室外解除保全設
      定之紀錄；再觀諸卷附之新光保全流水訊號設定解除列印
      紀錄（即戊○○松智路住處保全設定解除紀錄，見95年度
      偵字第20233號卷第133頁至第145頁），在95年5月5日10
      時41分許有人持編號2號之保全卡做室外保全之設定、同
      日20時32分許，有持編號1號之保全卡做室外保全之設定
      ，除去編號2號、1號之保全卡進出紀錄，95年5月5日僅有
      編號5號保全卡之「室外解除」紀錄；戊○○復證稱：編
      號2號之保全卡為其所使用，95年5月5日10時41分即為其
      出門工作之時間，而編號1號之保全卡係因其無法開啟大
      門，通知保全公司人員前往處理，保全公司之人所使用之
      保全卡等語（見本院卷第56頁反面）；是足認編號5號之
      保全卡，應係被告丙○○於95年5月5日進入戊○○松智路
      住處所使用者。被告丙○○雖辯稱：進入戊○○上開松智
      路住處並不一定需要使用保全卡，故伊無法確認編號5號
      之保全卡是否伊所使用，且伊與戊○○並未於95年1月間
      分手，而係同住於上開松智路住處至95年7月間云云。惟
      被告丙○○上開所辯除與戊○○所為證述不相符合外，衡
      情一般民眾設定保全系統之目的，無非係為了維護日常居
      家安全，若未配合設定、解除保全，自不可能達其目的，
      對照戊○○上開松智路處住處之保全設定解除紀錄，戊○○亦均有踐行保全設定、解除之手續，是被告丙○○辯稱
      進入戊○○松智路住處未必須使用保全卡云云，已難採信
      ；又被告丙○○若確與戊○○同住至95年7月間，於95年5
      月5日其進入戊○○松智路住處時，適逢戊○○返家，自
      可坦然打開大門，何須將大門上鎖，復倉皇跳窗逃離？是
      被告丙○○上開辯稱，均係卸責之詞，無可採信。至於被
      告丙○○所提出伊與戊○○於95年4月間仍同床共眠之照
      片，並無證據可證明係於95年4月間所拍攝，是亦難以佐
      證被告丙○○所稱伊與戊○○同住於松智路住處至95年7
      月間為止之辯詞為真。
    3.依卷附新光保全流水訊號設定解除列印紀錄，於95年4月3
      日13時21分許、同年4月28日11時48分許、同年5月3日12
      時43分許、同年5月5日12時41分許，均有編號5號保全卡
      為「室外解除」之紀錄，而編號5號之保全卡為被告丙○○所持以使用，已如前述；且被告丙○○自95年1月間與
      戊○○分手搬離戊○○松智路之住處後，若無戊○○之同
      意，本無正當理由再自由進出戊○○松智路之住處，是可
      確認被告丙○○係於上開各個時間點，利用戊○○出門工
      作家中無人之機會，利用其先前與戊○○同住時所持有之
      編號5號保全卡，未經戊○○之同意無故進入其松智路之
      住處。
    4.另被告丙○○於95年4月底、5月初在戊○○上開松智路住
      處之臥房天花板上，裝設針孔錄影、錄音設備，竊錄戊○○與乙○○在該臥房內非公開之活動、談話及床第間性愛
      畫面等情，為被告丙○○坦認在卷。被告丙○○雖辯稱：
      此舉係為保護戊○○之人身安全及蒐集戊○○通姦之證據
      ，並非「無故」云云，然查：被告丙○○竊錄戊○○私人
      與他人間在臥室非公開場合之活動、談話，對戊○○之隱
      私權造成重大妨害，侵害其人身自由甚鉅，又被告丙○○
      與戊○○並無正式婚姻關係（詳後述），被告丙○○對此
      事知之甚詳，亦知戊○○並無通姦之可能，故被告丙○○
      上開所辯，均洵無足取。
    5.綜上，此部分事證明確，被告丙○○於95年4月3日13時21
      分許、同年4月28日11時48分許、同年5月3日12時43分許
      、同年5月5日12時41分許，無故侵入戊○○位於臺北市○○路39巷1號2樓之住處，並於95年4月底、5月初時侵入上
      開松智路住處後，在該屋內戊○○之臥房天花板上擅自加
      裝針孔錄影錄音設備，無故以錄音、錄影設備竊錄戊○○
      與乙○○在該臥房內非公開之活動、談話及床第間性愛畫
      面之犯行，堪以認定。
    (三)犯罪事實一、（二）部分：
    1.被告丙○○曾於95年6月9日，持內容略以：兩造於93年12
      月24日下午22時許在臺北市○○路○段127巷29弄17號舉
      行結婚典禮，證婚人為賴佳妤、孫世昌之結婚證書，戊○○戶口名簿及其身分證件，至臺北市信義區戶政事務所辦
      理其與戊○○之結婚登記，並申請將其戶籍遷入戊○○位
      於臺北市○○路39巷1號2樓之戶籍地，使承辦公務員將其
      所申請之上開事項登載於戊○○戶口名簿及其他職務上所
      載之公文書上等情，為被告丙○○所不爭執，核與戊○○
      所為證述情節相符，並有臺北市信義區戶政事務所95年11
      月10日北市信戶字第09531232600號函所檢附之結婚登記
      申請書及所附繳之結婚證書影本等件在卷可證（見95年度
      他字第5446號卷第60頁至第62頁），自堪信為真實。
    2.被告丙○○雖主張伊所持以前往辦理結婚登記之結婚證書
      ，係由伊與戊○○本於結婚之真意而於結婚證書上簽名蓋
      章，且於臺北市○○路○段127巷29弄17號公開舉行結婚儀
      式，由友人賴佳妤、孫世昌在結婚證書上證婚人處簽名蓋
      章云云，惟查：
    除上開被告丙○○持以辦理結婚登記之結婚證書外，被告
      丙○○於本案中另提出未填載完成、有其與戊○○親筆簽
      名於上之結婚證書影本二份，其中一份係上有證人王嵐灝
      於介紹人欄簽名、證人賴佳妤、孫世昌於證婚人欄簽名之
      結婚證書影本，另一份係有證人賴佳妤、孫世昌於證婚欄
      簽名其上（無證人王嵐灝簽名）之結婚證書影本，而該二
      份結婚證書影本上均無載明結婚之日期、地點，此有上開
      二份結婚證書影本在卷可證（見本院卷第105頁、第106頁
      ）。而比對結婚證書影本上之記載，被告丙○○所持以辦
      理結婚登記之結婚證書，即是在僅有證人賴佳妤、孫世昌
      在證婚人欄上簽名蓋章（無證人王嵐灝在介紹人欄簽名）
      之該份結婚證書上，增加記載結婚之日期、地點。又上開
      結婚證書影本上之被告丙○○、戊○○、王嵐灝、賴佳妤
      、孫世昌之簽名蓋章，均由彼等親自為之，業據被告丙○○、戊○○所不爭執，核與證人王嵐灝、賴佳妤、孫世昌
      於本院95年度家訴字第129號確認婚姻無效事件審理時所
      為證述相符，是可知證人王嵐灝、賴佳妤、孫世昌確曾於
      上開結婚證書上簽名蓋章無訛。
    惟戊○○於本院審理時證稱：結婚證書係93年12月12日與
      賴佳妤、孫世昌去PUB喝酒時，鬧著玩簽名的，當時只有
      證人在上面簽名，伊和被告丙○○都沒有在上面簽名，日
      期當時也沒有填寫；94年間，被告丙○○面臨工作被開除
      的危機，他同事來家裡跟他談自動離職，被告丙○○拜託
      伊幫他簽結婚證書，好讓他跟公司請婚假，補正請假程序
      ，並說請完假後會將結婚證書銷燬，故伊才在結婚證書上
      簽名蓋章，被告丙○○之簽名、蓋章也是於94年間所為等
      語（見本院卷第52頁正反面、第54頁反面）。
    證人賴佳妤、孫世昌於本院95年度家訴字第129號確認婚
      姻無效事件（該案原告為戊○○、被告為丙○○）95年10
      月19日言詞辯論期日時，到庭均證稱：「（你們何時在結
      婚證書上簽名?）在93年12月24日之前，我不確定簽名時
      間，但是確定不是在93年12月24日當天簽的」、「在臺北
      市○○路巷子裡的一家PUB，名字叫「MONO MONO」。嗣證
      人賴佳妤另證稱：「（當天我和朋友在MONO MONO喝酒，
      潘說要結婚，原告 (即戊○○)、被告 (即丙○○)請我在
      結婚證書上面簽名。我簽名時，發現結婚證書上面是空白
      的。我也不知道要簽名，有什麼用」、「（你有無去喝他
      們的喜酒？）沒有。原告、被告說要我先簽名，要結婚再
      說，之後，我們就去喝酒」、「我們是相約聚會，但不是
      93年12月24日那天，我們不是約好要參加他們的婚禮」、
      「當天聚會有五個人，原告、被告、我、孫世昌、王嵐灝
      」、「問：你有無再簽別份的結婚證書？）有，後來有再
      簽名一次」、「（問：兩份結婚證書，哪一份你先簽名？
      ）我不記得」、「（問：你為何為簽二次？）．．．兩份
      不同時間簽的」、「（問：第二次簽名，結婚證書是何人
      交給你的？）是原告請我重新簽，不是補簽名」等語。證
      人孫世昌則另證稱：「當天還有一位王嵐灝，總共五個人
      ，有原告、被告、賴佳妤、王嵐灝、還有我，五人相約喝
      酒。後來酒過三巡，原告、被告二人拿出結婚證書要我們
      在上面簽名，當時PUB昏暗，看得不是很清楚。在「MONO
      MONO」PUB。當時他們用開玩笑的口氣，說要我們簽名當
      證人。在我的觀念裡，要結婚應該有正式場合、儀式、穿
      著正式。我的印象中，我簽名時，對其他部分印象是空白
      的，但是記得我在證婚人處簽名」、「（問：之前或之後
      ，你是否有再簽過結婚證書？）好像之後，我還有再簽名
      一次。我忘了，為何還要再簽名一次」等語（見本院95年
      度家訴字第129號卷第77頁、第78頁）。
    證人王嵐灝於本院95年度家訴字第129號95年11月23日言
      詞辯論期日時到庭證稱：「我在結婚證書簽名那天，是原
      告打電話給我，約我們去「MONO MONO」吃飯喝酒，原告
      、被告一起拿出來給我們簽名，因為我只是去吃飯喝酒，
      所以我沒有帶印章」、「（有沒有參加他們的喜宴?) 沒
      有」、「（當天不算是喜宴?）不算」、「我簽名時，結
      婚證書上面是空白的，結婚的人都還沒有簽名，他們要我
      、賴佳妤，先簽名」等語（見本院95年度家訴字第129號
      卷第118頁、第119頁）。
    另被告丙○○自陳其與戊○○、證人王嵐灝、賴佳妤、孫
      世昌三人在臺北市○○路○段127巷29弄17號「MONO MONO
      」酒吧內聚會、在結婚證書簽名之日期係93年12月12日，
      與戊○○所稱之時間相符。故依被告丙○○所為供述及上
      開證人證詞，復對照卷附之結婚證書影本觀之，有證人王
      嵐灝於介紹人處簽名之結婚證書影本，係證人王嵐灝、賴
      佳妤、孫世昌三人與被告丙○○、戊○○於93年12月12日
      在「MONO MONO」酒吧內喝酒時，證人王嵐灝、賴佳妤、
      孫世昌應被告丙○○與戊○○之要求所為，惟證人簽名時
      ，被告丙○○、戊○○均未在結婚證書上簽名，依當時情
      況觀之，被告丙○○與戊○○並非在「MONO MONO」酒吧
      舉行婚禮，上開證人亦非見證二人之婚禮而在結婚證書上
      簽名。至於另一份僅有證人賴佳妤、孫世昌簽名、而無證
      人王嵐灝簽名其上之結婚證書，證人雖無法確認其簽名時
      點，但可確認並非在93年12月12日之「MONO MONO」酒吧
      內，是與被告丙○○主張伊與戊○○舉行婚禮之時間地點
      亦無關聯，仍無法證明被告丙○○與戊○○確已舉行公開
      結婚儀式。縱被告丙○○與戊○○於證人三人簽名後復私
      下於結婚證書上簽名蓋章，但仍無法補正法定公開結婚儀
      式之欠缺。況且，被告丙○○主張舉行公開結婚儀式之日
      期係93年12月12日，惟其持以登記之結婚證書所記載之結
      婚日期為93年12月24日，益徵被告丙○○持以登記之結婚
      證書記載與事實並不相符。
    3.又被告丙○○聲請傳訊證人資湘竹，欲證明被告丙○○與
      戊○○於93年12月24日有在臺北市○○路「IN HOUSE」餐
      廳宴請證人資湘竹夫婦，告知結婚之事等情。惟證人資湘
      竹於本院95年度家訴字第129號95年11月23日言詞辯論期
      日到庭證稱：「我93年12月5日結婚時，發喜帖給崔先生
      ，邀請潘小姐一起來。私底下，崔先生跟我說，他們年底
      要結婚，結婚日期與我相近，所以他們不包紅包給我，免
      得我們包來包去」、「大約到月底，被告（即丙○○）打
      電話給我，邀請我去他家，參觀他們的新居，看他們的婚
      沙照。並且我有拿他們的謝卡（小結婚照），因為我有蒐
      集結婚謝卡的習慣」、「參觀完後，我們就去吃飯，被告
      、原告（指戊○○）騎一部機車，我與我老婆騎一部機車
      ，我們去IN HOUSE吃飯。吃飯當時，我們有互相慶賀新婚
      。他們有說過二個月，要去日本賞櫻」、「我結婚喜宴敬
      酒時，其中一位孫同學說，今天我結婚，接下來輪到崔先
      生結婚，到時候，大家再見面。我們都是景文專科的同學
      ，我結婚時，我有請一桌的同學。我們每年年尾都會舉辦
      一次同學會。我們這一群人，已經有三、四個人結婚，包
      括我。所以吃完飯後，我當時認定他們已經完婚，沒有想
      到是這樣子」、「沒有參加93年12月24日他們的結婚典禮
      」等語（見95年度家訴字第129號卷第120頁）。是依上開
      證人證言觀之，可知被告丙○○、戊○○雖曾向證人資湘
      竹提及欲結婚之事，但證人資湘竹從未參與、親自聞見二
      人之婚禮，是亦無從證明被告丙○○與戊○○已完成結婚
      之儀式。而證人資湘竹就其在「IN HOUSE」餐廳與被告丙○○、戊○○見面吃飯、未參與93年12月24日結婚典禮之
      情形已證述明確，是本院認無再予傳訊之必要。
    4.此外，交往中之男女朋友於感情甜蜜濃厚之時，心生結婚
      共組家庭之念，乃合乎人之常情，亦多有男女朋友互以「
      老公」、「老婆」相稱，或同居一處，但在法定之結婚要
      件未予完備之前，仍不得謂雙方即有婚姻關係，自屬當然
      。本件被告丙○○與戊○○雖於交往中親至婚紗公司拍攝
      婚紗照，戊○○亦曾於其網路交友日記中多次表達其將成
      為被告丙○○之妻子、即將簽署結婚證書之意思，此有婚
      紗照、戊○○網路交友日記在卷可證（見本院卷第34頁、
      第40頁、第41頁），但此充其量僅可證明二人是時戀情方
      熾，有結婚之計劃，仍無法據此即推認二人已完成結婚之
      程序。
    5.另被告丙○○與戊○○之婚姻關係存在與否，經戊○○向
      本院提起確認婚姻無效之訴後，迭經本院95年度家訴字第
      129號、臺灣高等法院96年度家上字第44號、最高法院96
      年度台上字第1988號判決確認兩造間婚姻無效確定，此有
      上開判決附卷可證，並據本院調取上開卷宗核閱無訛，該
      等確定判決認定二人並無舉行公開結婚儀式一節亦與本院
      上開認定無二致，在在佐證被告丙○○與戊○○無結婚之
      事實。
    6.承上，被告丙○○與戊○○並無公開舉行結婚儀式，未完
      成結婚程序，被告丙○○對此應知之甚詳，其竟在原結婚
      日期、地點均空白之結婚證書上，擅自填寫其與戊○○於
      93年12月24日、在臺北市○○路○段127巷29弄17號舉行
      結婚典禮之不實事項，持以向臺北市信義區戶政事務所辦
      理其與戊○○之結婚登記，並申請將其戶籍遷入戊○○上
      開位於松智路之戶籍地，使承辦之公務員依其申請，將上
      開不實事項登載於戊○○戶口名簿及其他職務上所載之公
      文書上，製造其與戊○○業已於93年12月24日結婚之假象
      ，其所為無非係為掩飾其非法侵入戊○○松智路住處、竊
      錄戊○○非公開活動、談話之犯行，欲添加戊○○通姦之
      莫虛有罪名，此舉亦足以生損害於戶政機關對於結婚登記
      及戶籍遷移管理之正確性及戊○○，故其有使公務員登載
      不實之犯行，彰彰明甚。
    (四)犯罪事實一、（三）部分：
    1.被告丙○○於95年7月12日，以網路門號0000000000號電
      話發送內容為：「baby我很愛妳的，盼在我送去外頭影音
      剪輯，在我送到警局，在我遞交法院前妳能回心轉意，不
      然證物若被其他人外流，我想是一發不可收拾，我還很愛
      妳」之簡訊至戊○○所持用之門號0000000000號行動電話
      ；另於95年7月14日，以上開同一方法，發送內容為「你
      做錯事永遠不肯認錯還要我做違法是來遮擋你的不倫，要
      我將光碟送到警局你不怕萬一流出去被別人備份嗎？我在
      保護你，希望你回頭是岸，你還是執迷」之簡訊予戊○○
      等情，業據戊○○於本院審理時證述明確（見本院卷第55
      頁反面），且有戊○○提出之簡訊內容影本1紙在卷可證
      （見95年度偵字第20233號卷第50頁）；被告丙○○亦不
      否認其有於95年7月12日、同年月間發送上開二則簡訊至
      戊○○之手機內。是戊○○指訴被告丙○○曾於上開時間
      寄發前揭簡訊予伊，自堪信為真實。
    2.依該簡訊內容觀之，被告丙○○無非係在向戊○○傳達其
      欲將所竊錄、戊○○與乙○○之非公開床第間私密畫面外
      流之意思，已足以使戊○○擔心其名譽受損，而心生畏懼
      ，是被告丙○○有以加害名譽之事恐嚇危害安全之故意，
      自不待言。被告丙○○雖辯稱伊並無恐嚇之故意，係因伊
      於95年7月3日已對戊○○提告通姦，但未附上證據，故發
      送簡訊希望戊○○認錯，告知若其不認錯，伊只好將證物
      呈送警察局及法院云云。惟被告丙○○與戊○○並無婚姻
      關係，已如前述，故戊○○並無通姦之可能，則被告丙○○竊錄戊○○私密畫面，已於法有違，復再以外流私密畫
      面要脅戊○○，若謂其所為無恐嚇故意，孰人能信？
    3.綜上，此部分事證明確，被告丙○○有刑法第305條恐嚇
      危害安全之犯行，亦堪以認定。
（二）被告丁○○部分：上開犯罪事實二之部分，業據被告丁○○於本院審理時坦承不諱，核與告訴人乙○○指訴情節相
      符，並有網頁列印資料等件附卷可證（證據出處詳如附表
      所示），足認被告丁○○任意性自白核與事實相符，堪以
      採信。綜上，本件事證明確，被告丁○○犯行堪以認定，
      應依法論科。
二、論罪科刑部分：
（一）新舊法比較：
    (一)查刑法部分條文業於94年1月7日修正，94年2月2日公布，
      於被告丙○○為犯罪事實一、（一）（二）之行為、被告
      丁○○行為後之95年7月1日施行，現行刑法第2條第1項規
      定：「行為後法律有變更者，適用行為時之法律。但行為
      後之法律有利於行為人者，適用最有利於行為人之法律。
      」，上開規定乃與刑法第1條罪刑法定主義契合，而貫徹
      法律禁止溯及既往原則，係規範行為後法律變更所生新舊
      法律比較適用之準據法，是刑法第2條本身雖經修正，但
      刑法第2條既屬適用法律之準據法，本身尚無比較新舊法
      之問題，應一律適用裁判時之現行刑法第2條規定以決定
      適用之刑罰法律，先予辨明。又本次刑法修正之比較新舊
      法，應就罪刑有關之共犯、未遂犯、想像競合犯、牽連犯
      、連續犯、結合犯、以及累犯加重、自首減輕暨其他法定
      加減原因（如身分加減）與加減例等一切情形，綜其全部
      罪刑之結果而為比較，最高法院95 年5月23日95年度第8
      次刑庭會議決議可資參照。經查：
    1.刑法第56條連續犯之規定，業經修正刪除，此刪除雖非犯
      罪構成要件之變更，但顯已影響行為人刑罰之法律效果，
      自屬法律有變更，應依新法第2條第1項規定為新舊法之比
      較（最高法院95年第8次刑事庭會議決議參照）。新法修
      正施行後，被告丙○○先後數次無故侵入住宅、被告丁○○前後數次加重誹謗之犯行，若適用修正前之刑法，則應
      依連續犯規定各以一罪論，惟適用新法之結果，即須分論
      併罰，是比較新舊法之結果，自應適用較有利於被告丙○○、丁○○行為時法律即修正前之刑法第56條規定，論以
      連續犯。
    2.刑法第214條使公務員登載不實罪，其法定刑為3年以下有
      期徒刑、拘役或5百元以下罰金；同法第306條第1項無故
      侵入住宅罪，法定刑為1年以下有期徒刑、拘役或3百元以
      下罰金；同法第315條之1第2款竊錄非公開活動、談話罪
      ，其法定刑為3年以下有期徒刑、拘役或3萬元以下罰金；
      同法第310條第2項加重誹謗罪，其法定刑為2年以下有期
      徒刑、拘役或1千元以下罰金；均有罰金刑之規定。而刑
      法第33條第5款修正為：「主刑之種類如下：五、罰金：
      新臺幣1千元以上，以百元計算之」，與被告丙○○、丁○○行為時即修正前刑法第33條第5款規定之罰金最低額1
      元（即新臺幣3元）相比較，修正後之法律，將上開4罪所
      得科處之罰金刑最低額，均提高為新臺幣1千元，因此，
      比較上述修正前、後之刑罰法律，自以被告二人行為時刑
      法第33條第5款科處罰金刑之法律較有利於被告二人。
    3.刑法第55條後段有關牽連犯之規定業已刪除，是於新法修
      正施行後，被告丙○○所犯之無故侵入住宅罪、竊錄非公
      開言論談話罪，即須分論併罰，惟依修正前刑法，被告所
      犯之上開2罪，具有牽連犯之裁判上一罪關係，而應從一
      重論以竊錄非公開活動談話罪。比較新舊法之規定，自以
      修正前牽連犯之規定較有利於被告丙○○。
    4.關於定應執行刑之問題，修正前刑法第51條第5款規定：
      「宣告多數有期徒刑者，於各刑中之最長期以上，各刑合
      併之刑期以下，定其刑期。但不得逾20年。」，而修正後
      刑法第51條第5款規定：「宣告多數有期徒刑者，於各刑
      中之最長期以上，各刑合併之刑期以下，定其刑期。但不
      得逾30年。」是比較新舊法之結果，自以修正前之法律較
      有利於被告丙○○。
    5.綜合上述各條文修正前、後之比較，自應整體適用被告丙○○、丁○○行為時即修正前之刑法法律，對被告二人較
      為有利。
    (二)被告丙○○行為時之刑法第315條之1規定：「有左列行為
      之一者，處3年以下有期徒刑、拘役或萬元以下罰金：一
      、無故利用工具或設備窺視、竊聽他人非公開之活動、言
      論或談話者。二、無故以錄音、照相、錄影或電磁紀錄竊
      錄他人非公開之活動、言論或談話者。」，而刑法第315
      條之1於94年2月2日修正為：「有下列行為之一者，處3年
      以下有期徒刑、拘役或3萬元以下罰金：一、無故利用工
      具或設備窺視、竊聽他人非公開之活動、言論、談話或身
      體隱私部位者。二、無故以錄音、照相、錄影或電磁紀錄
      竊錄他人非公開之活動、言論、談話或身體隱私部位者。
      」比較新舊法規定，法定刑並無差別，新法僅增加處罰無
      故窺視、竊聽、竊錄他人身體隱私部分之行為。被告丙○○以針孔錄影錄音設備盜錄戊○○與乙○○非公開活動及
      談話之犯行，無論以修正前、後之刑法第315條之1第2款
      之規定觀之，均成立犯罪，是無有利不利之問題，是自應
      逕行適用新法。
（二）被告丙○○所為犯行：
    (一)核被告丙○○於犯罪事實一、（一）所為，係犯刑法第30
      6條第1項無故侵入住宅罪及同法第315條之1第2款竊錄非
      公開活動談話罪。被告丙○○先後多次侵入住宅犯行，時
      間緊接，所犯係構成要件相同之罪名，顯係基於概括犯意
      反覆為之，為連續犯，應依修正前刑法第56條規定以一罪
      論。被告接續數次竊錄他人非公開活動談話之犯行，係基
      於同一犯意所為，本於同一竊錄戊○○與他人之非公開活
      動談話之動機而為之，目的相同，且各行為之獨立性極為
      薄弱，時間亦甚為密接，依社會一般觀念，其行為難以強
      行區分，評價上應視為數個舉動之接續施行，合為包括之
      一行為予以評價，較為合理，是被告丙○○數次竊錄他人
      非公開活動談話之犯行，屬接續犯，應只論以一罪。被告
      丙○○所犯上開二罪，有方法結果之牽連關係，應從一重
      之竊錄非公開活動談話罪論處。
    (二)核被告丙○○於犯罪事實一、（二）所為，係犯刑法第21
      4條之使公務員登載不實罪。
    (三)核被告丙○○於犯罪事實一、（三）所為，均係犯刑法第
      305條恐嚇危害安全罪。檢察官認被告丙○○前開恐嚇危
      害安全之行為係犯刑法第346條第3項、第1項恐嚇取財未
      遂罪而提起公訴，容有誤會，惟檢察官據以起訴之犯罪事
      實，與本院認定之上開事實，基本社會事實既屬同一，本
      院自應予審理，並變更其起訴法條。
    (四)被告丙○○所犯刑法第315條之1第2款竊錄非公開活動談
      話罪、同法第214條使公務員登載不實罪、同法第305條恐
      嚇危害安全罪（二罪），其犯意各別，行為互殊，應予分
      論併罰。
    (五)被告丙○○與戊○○曾有同居關係，為家庭暴力防治法第
      3條第2款所定之家庭成員，被告丙○○對戊○○故意實施
      不法侵害之行為而成立刑法所規定之罪，屬家庭暴力防治
      法第2條第2款所稱之家庭暴力罪。
（三）核被告丁○○所為，係犯刑法第310條第2項之加重誹謗罪
      。被告丁○○先後多次犯行，時間緊接，所犯係構成要件
      相同之罪名，顯係基於概括犯意反覆為之，為連續犯，應
      依修正前刑法第56條規定以一罪論，並加重其刑。按檢察
      官就犯罪事實一部起訴者，其效力及於全部，刑事訴訟法
      第267條定有明文，公訴人雖僅就被告丁○○所為如附表
      二編號5、12、15號所示之加重誹謗犯行提起公訴，然被
      告丁○○所為如附表二編號5、12、15號以外所示之加重
      誹謗犯行，與業經起訴、本院論罪之部分，有連續犯之裁
      判上一罪關係，已如前述，是自為起訴效力所及，是本院
      自應就此部分一併加以審理裁判。
（四）爰審酌被告丙○○無故侵入戊○○之住宅，竊錄戊○○與
      乙○○非公開活動談話，復使公務員登載其與戊○○結婚
      等不實事項，又寄發簡訊恐嚇戊○○，嚴重侵害戊○○、
      乙○○個人隱私，對戊○○身心造成難以抹滅之傷害，亦
      破壞社會秩序、善良風俗，惡性實屬重大，其於犯後猶飾
      詞卸責，未能坦認犯行，尋求戊○○、乙○○之原諒，犯
      後態度誠屬不佳；被告丁○○明知網路散播之效應既深且
      廣，猶發表足以毀損他人名譽之言論，亦應予非難，其犯
      後雖坦承犯行，非無悔意，但尚未能與乙○○達成和解；
      兼衡被告二人之品行、智識程度、犯罪手段、目的等一切
      情狀，各量處如主文所示之刑。又被告丙○○、丁○○犯
      本案之時間，均係在96年4月24日之前，依中華民國96年
      罪犯減刑條例第2條第1項第3款規定，均應減其宣告刑2分
      之1，故均減處如主文所示之刑，並就被告丙○○部分定
      其應執行之刑。
（五）又關於易科罰金之折算標準，除刑法第41條第1項有所修
      正外，罰金罰鍰提高標準條例於95年4月28日修正，並自
      同年7 月1日起生效施行。修正前之刑法第41條第1項前段
      規定：「犯最重本刑為5年以下有期徒刑以下之刑之罪，
      而受6個月以下有期徒刑或拘役之宣告，因身體、教育、
      職業、家庭之關係或其他正當事由，執行顯有困難者，得
      以1元以上3元以下折算1日，易科罰金。」，再依據修正
      前罰金罰鍰提高標準條例第2條：「依刑法第41條易科罰
      金或第42條第2項易服勞役者，均就其原定數額提高為1百
      倍折算1日；法律所定罰金數額未依本條例提高倍數，或
      其處罰法條無罰金刑之規定者，亦同。」之規定，被告行
      為時之易科罰金折算標準，應以銀元1百元以上3百元以下
      折算1日，經折算為新臺幣後，應以新臺幣3百元以上9百
      元以下折算1日。惟95年7月1日施行之刑法第41條第1項前
      段規定修正為：「犯最重本刑為5年以下有期徒刑以下之
      刑之罪，而受6個月以下有期徒刑或拘役之宣告者，得以
      新臺幣1千元、2千元或3千元折算一日，易科罰金。」，
      另新修正之罰金罰鍰提高標準條例則刪除原本第2條之規
      定，是以比較新舊法結果，自以舊法即修正前刑法第41條
      第1項前段、修正前罰金罰鍰提高標準條例第2條所定之易
      科罰金折算標準有利於被告丙○○、丁○○，爰依修正前
      刑法第41條第1項前段、修正前罰金罰鍰提高標準條例第2
      條規定，就本件被告丙○○所為犯罪事實一、（一）（二
      ）、丁○○部分所為宣告之刑及減刑後之刑，均諭知易科
      罰金之折算標準。又按於94年1月7日刑法修正施行前犯併
      合處罰之一罪，且該數罪均符合刑法第41條第1項得易科
      罰金之規定者，適用90年1月4日修正之刑法第41條第2項
      規定，刑法施行法第3條之1第3項定有明文。本件被告丙○○所犯各罪，於減刑後均得易科罰金，其中有部分之犯
      罪時間係在94年1月7日修正之刑法生效施行前，是揆諸前
      揭規定與說明，應適用修正前刑法第41條第1項前段、第2
      項規定，就被告丙○○應執行之刑定易科罰金之折算標準
      。
（六）如附表一所示之物品，均係被告丙○○所有，供其犯刑法
      第315條之1第2款之罪所用之物，為被告丙○○於本院審
      理時供陳在卷（見本院卷第88頁反面），爰均依刑法第38
      條第1項第2款規定宣告沒收。
貳、無罪部分：
一、公訴意旨略以：被告丙○○錄得戊○○與乙○○之私密畫面
    後，復基於意圖為自己不法所有之犯意，於95年7月10日11
    時40分許，至戊○○位於臺北市○○區○○路1段163號18樓
    之2之辦公室內，拿出戊○○與乙○○之私密畫面讓戊○○
    觀看，並向戊○○恫稱：「要將妳的房子過戶給我，要跟我
    復合」等語，戊○○當場拒絕，被告丙○○續恫稱：「若不
    照辦，將要殺妳的好朋友及他全家，並要將私密畫面公佈到
    網路上」等語，以上開加害戊○○名譽、財產之事恐嚇戊○○，使其心生畏懼，致生危害於安全，因認被告丙○○涉犯
    刑法第346條第3項、第1項恐嚇取財未遂罪云云。
二、按犯罪事實應依證據認定之，無證據不得認定犯罪事實，又
    不能證明被告犯罪或其行為不罰者，應諭知無罪之判決，刑
    事訴訟法第154條第2項、第301條第1項分別定有明文。次按
    認定不利於被告之事實，須依積極證據，茍積極之證據本身
    存有瑕疵而不足為不利於被告事實之認定，即應為有利於被
    告之認定，更不必有何有利之證據，而此用以證明犯罪事實
    之證據，猶須於通常一般人均不至於有所懷疑，堪予確信其
    已臻真實者，始得據以為有罪之認定，倘其證明尚未達到此
    一程度，而有合理性之懷疑存在，致使無從為有罪之確信時
    ，即應為無罪之判決，此有最高法院82年度台上字第163號
    判決、76年台上字第4986號、30年上字第816號等判例意旨
    可資參照。末按告訴人之告訴，係以使被告受刑事訴追為目
    的，是其陳述是否與事實相符，仍應調查其他證據以資審認
    ，亦據最高法院52年台上字第1300號判例闡釋甚明。
三、公訴人認被告丙○○涉犯刑法第346條第3項、第1項恐嚇取
    財未遂罪，係以告訴人戊○○之指訴、證人甲○○之證詞為
    其論據。訊據被告丙○○固不爭執其有於95年7月10日11時
    40分許，至戊○○位於臺北市○○區○○路1段163號18樓之
    2之辦公室找戊○○，惟堅決否認有何公訴意旨所指之犯行
    ，辯稱：伊當天找戊○○之目的，係希望戊○○能就其與乙○○間之關係道歉認錯，二人當日係於戊○○辦公室大門外
    之電梯口對話，伊並未拿任何戊○○與乙○○之私密畫面給
    戊○○觀看，只有播放防墮胎宣導之畫面給戊○○看，亦未
    向戊○○恫稱房子過戶、要殺死其朋友、公布私密畫面之事
    ，證人甲○○當時亦未在伊與戊○○身邊，無從看到所謂私
    密畫面等語。
四、經查：
（一）被告丙○○確有於95年7月10日上午，至戊○○位於基隆
      路之辦公室找戊○○，二人並於戊○○辦公室大門外電梯
      口處談話等情，為被告丙○○所不爭執，核與戊○○所為
      證述相符，自堪信為真實。惟就當日被告丙○○與戊○○
      二人對話內容，戊○○於本院97年10月7日審理時證稱：
      伊只記得被告丙○○那天跟伊說要殺伊之朋友及要伊小心
      一點，其餘的不是記得很清楚，因為伊心情很亂等語（見
      本院卷第55頁、第56頁），則起訴書上所載被告丙○○向
      戊○○恫稱：「要將妳的房子過戶給我，要跟我復合（起
      訴書誤載為和）」、「要將私密畫面公佈到網路上」等語
      ，是否確為真實，實非無疑。又證人甲○○雖於本院97年
      10月7日審理時證稱：伊當天本來在辦公室，聽見戊○○
      與被告丙○○在爭吵，才把門打開去看，伊出去站在戊○○和被告丙○○二人之間時，聽到二人說話內容，伊在警
      詢時所稱「我於辦公室內聽到丙○○與戊○○的爭吵聲出
      來查看，丙○○以他偷拍戊○○與友人在房第間的私密畫
      面要脅戊○○與他復合，並要求將戊○○位於臺北市○○
      路39巷1號2摟的房子無償過戶給她，戊○○不願意揚言報
      警，丙○○才悻悻然離去」等語係正確無誤的（見本院卷
      第57頁反面、第58頁正反面）。然戊○○曾於本院97年10
      月7日審理時證述：95年7月10日被告丙○○對其說恐嚇之
      話語時，證人甲○○並不在旁邊，甲○○是在被告丙○○
      把影片播完，把筆記型電腦收起來以後，她才經過等語（
      見本院卷第54頁、第55頁）；對照被告丙○○辯稱伊和戊○○對話時，證人甲○○並不在現場，不清楚當時情形等
      語，應認證人甲○○於被告丙○○、戊○○二人對話甚或
      發生爭執時，其並未在場聽聞，則自難以證人甲○○前揭
      所為證述，認定被告丙○○有如公訴意旨所述之恐嚇言詞
      。
（二）又被告丙○○庭呈本院、主張係95年7月10日上午伊與戊○○在戊○○辦公室外之對話錄音光碟，經本院當庭勘驗
      結果，亦未顯示被告丙○○有對戊○○口出如公訴意旨所
      載之恐嚇言語，此有勘驗筆錄在卷可證（見本院卷第84頁
      至第86頁）。雖戊○○主張該段對話錄音並非當日二人對
      話之全程內容，然卷內仍無積極事證可證明被告丙○○確
      有在該段錄音內容之外，對戊○○為恐嚇言語，則戊○○
      所指訴被告丙○○對伊恫稱：「要殺妳的好友及他全家」
      等語，除戊○○單一指訴外，並無其他積極事證可佐，故
      本院尚無法認定被告丙○○有前揭犯行。再依錄音光碟內
      容所示，於95年7月10日上午，被告丙○○確實有以筆記
      型電腦播放影片予戊○○觀看，而戊○○於觀看影片後，
      表示：「你隨便盜錄我家是不是」、「給我，給我！通通
      給我！你盜錄我家通通給我！」，而被告丙○○則回以：
      「拿走沒關係啦！反正網路上很多啦」等語，參以被告丙○○自陳當日找戊○○之目的係要求戊○○對其與乙○○
      間之關係認錯道歉，可推知被告丙○○當日播放予戊○○
      觀看之影片，應係被告丙○○所盜錄戊○○與乙○○間之
      床第私密畫面無誤，被告丙○○辯稱伊所播放者，係防墮
      胎之宣導影片，尚無可採。惟被告丙○○僅將影片播放予
      戊○○一人觀看，亦無足夠之證據可證明被告丙○○有恐
      嚇戊○○欲將影片公布在網路上供他人觀看，而進而威脅
      戊○○交付任何財物，是被告丙○○所為雖極為不當，惟
      尚難以刑法第346條第3項、第1項規定相繩。
（三）綜上各節，公訴人所提出之證據，容或存有合理之懷疑，
      而無從證明被告丙○○有犯刑法第346條第3項、第1項恐
      嚇取財未遂犯行；此外，復查無其他積極證據，足資證明
      被告有如公訴意旨所載之犯行，揆諸首揭規定及說明，此
      部分既不能證明被告丙○○犯罪，即應為被告丙○○此部
      分無罪判決之諭知。（檢察官雖於起訴書上記載前揭公訴
      意旨所指之犯行，與經本院論罪科刑之寄發簡訊恐嚇犯行
      【如事實欄一、（三）所示】，係屬連續犯之裁判上一罪
      關係，惟刑法於95年7月1日生效施行後，已無連續犯之規
      定，是檢察官容有誤會，附此敘明。）
據上論斷，應依刑事訴訟法第299條第1項前段、第300條、第301
條，家庭暴力防治法第2條第2款，刑法第2條第1項前段、第214
條、第305條、第306條第1項、第315條之1第1款、第38條第1項
第2款、修正前刑法第56條、第55條後段、第41條第1項前段、第
2項、第51條第5款、刑法施行法第1條之1、第3條之1第3項，修
正前罰金罰鍰提高標準條例第2條，現行法規所定貨幣單位折算
新臺幣條例第2條，中華民國96年罪犯減刑條例第2條第1項第3款
、第7條、第9條、第10條第1項，判決如主文。
本案經檢察官廖先志到庭執行職務。
中    華    民    國    97    年    11    月    24    日
                    刑事第九庭  法  官  劉素如
上正本證明與原本無異。
如不服本判決，應於判決送達後10日內向本院提出上訴狀 (應抄
附繕本)。
                                書記官  陳育君
中    華    民    國    97    年    11    月    24    日
附錄本案論罪法條：
家庭暴力防治法第2 條
本法用詞定義如下：
一、家庭暴力：指家庭成員間實施身體或精神上不法侵害之行為
              。
二、家庭暴力罪：指家庭成員間故意實施家庭暴力行為而成立其
                他法律所規定之犯罪。
三、騷擾：指任何打擾、警告、嘲弄或辱罵他人之言語、動作或
          製造使人心生畏怖情境之行為。
四、跟蹤：指任何以人員、車輛、工具、設備或其他方法持續性
          監視、跟追之行為。
五、加害人處遇計畫：指對於加害人實施之認知教育輔導、心理
                    輔導、精神治療、戒癮治療或其他輔導、
                    治療。
中華民國刑法第214 條
明知為不實之事項，而使公務員登載於職務上所掌之公文書，足
以生損害於公眾或他人者，處3年以下有期徒刑、拘役或5百元以
下罰金。
中華民國刑法第305 條
以加害生命、身體、自由、名譽、財產之事，恐嚇他人致生危害
於安全者，處2 年以下有期徒刑、拘役或3 百元以下罰金。
中華民國刑法第306 條
無故侵入他人住宅、建築物或附連圍繞之土地或船艦者，處1 年
以下有期徒刑、拘役或3 百元以下罰金。
無故隱匿其內，或受退去之要求而仍留滯者，亦同。
中華民國刑法第315 條
無故開拆或隱匿他人之封緘信函、文書或圖畫者，處拘役或3 千
元以下罰金。無故以開拆以外之方法，窺視其內容者，亦同。
附表一：
   一、偷拍鏡頭及收音麥克風壹個
   二、影音接收器壹個
   三、無線網路卡壹張
   四、電源線肆條
   五、傳輸線參條
   六、傳輸接頭伍個
   七、燈具壹個
   八、紅外線夜視燈壹個
附表二：
  ┌─┬──────┬─────┬────┬───────┬─────┐
  │編│ 犯罪時間   │使用之暱稱│發表地點│毀損他人名譽之│證據出處（│
  │號│            │          │        │文字內容      │網頁列印資│
  │  │            │          │        │              │料）      │
  ├─┼──────┼─────┼────┼───────┼─────┤
  │1 │95年6月17日 │不明      │奇摩部落│俗仔男人還花女│95年度他字│
  │  │0時45分許   │          │格      │人錢          │卷第5446號│
  │  │            │          │        │              │（下稱他字│
  │  │            │          │        │              │卷）第33頁│
  ├─┼──────┼─────┼────┼───────┼─────┤
  │2 │95年6月19日 │口合哈口合│奇摩部落│她通姦        │他字卷第31│
  │  │23時16分許  │          │格      │              │頁        │
  │  │            │          │        │              │          │
  │  │            │          │        │              │          │
  ├─┼──────┼─────┼────┼───────┼─────┤
  │3 │95年6月20日 │口合哈口合│奇摩部落│亦小淪是通姦王│他字卷第31│
  │  │0時14分許   │          │格留言版│，她通姦      │頁        │
  │  │            │          │        │              │          │
  │  │            │          │        │              │          │
  ├─┼──────┼─────┼────┼───────┼─────┤
  │4 │95年6月20日 │口合哈口合│奇摩部落│亦小淪是通姦王│他字卷第24│
  │  │1時20分許   │          │格      │，她通姦      │頁        │
  │  │            │          │        │              │          │
  │  │            │          │        │              │          │
  ├─┼──────┼─────┼────┼───────┼─────┤
  │5 │95年6月20日 │只愛高跟鞋│奇摩交友│亦小淪是通姦王│他字卷第18│
  │  │1時58分許   │          │留言版  │。她通姦。    │頁        │
  │  │            │          │        │              │          │
  │  │            │          │        │              │          │
  │  │            │          │        │              │          │
  │  │            │          │        │              │          │
  ├─┼──────┼─────┼────┼───────┼─────┤
  │6 │95年6月20日 │只愛高跟鞋│奇摩交友│亦小淪是通姦王│他字卷第45│
  │  │2時29分許   │          │留言版  │。她通姦      │頁        │
  │  │            │          │        │              │          │
  │  │            │          │        │              │          │
  ├─┼──────┼─────┼────┼───────┼─────┤
  │7 │95年6月20日 │口合哈口合│奇摩部落│一小淪很髒，會│他字卷第32│
  │  │3時13分許   │          │格留言版│有病，吃軟飯，│頁        │
  │  │            │          │        │通姦王        │          │
  │  │            │          │        │              │          │
  ├─┼──────┼─────┼────┼───────┼─────┤
  │8 │95年6月20日 │口合哈口合│奇摩部落│通姦王        │他字卷第32│
  │  │3時15分許   │          │格      │              │頁        │
  │  │            │          │        │              │          │
  │  │            │          │        │              │          │
  ├─┼──────┼─────┼────┼───────┼─────┤
  │9 │95年6月20日 │只愛高跟鞋│奇摩交友│亦小淪是通姦王│他字卷第39│
  │  │12時12分許  │          │留言版  │，她通姦      │頁        │
  │  │            │          │        │              │          │
  │  │            │          │        │              │          │
  ├─┼──────┼─────┼────┼───────┼─────┤
  │10│95年6月20日 │只愛高跟鞋│奇摩交友│亦小淪是通姦王│他字卷第47│
  │  │12時36分許  │          │留言版  │。            │頁        │
  │  │            │          │        │她通姦．．．靠│          │
  │  │            │          │        │網路交友騙取感│          │
  │  │            │          │        │情，利用其金錢│          │
  │  │            │          │        │和夢想關連騙人│          │
  │  │            │          │        │是她的職業。  │          │
  │  │            │          │        │              │          │
  │  │            │          │        │              │          │
  ├─┼──────┼─────┼────┼───────┼─────┤
  │11│95年6月20日 │口合哈口合│奇摩部落│靠網路交友專門│他字卷第30│
  │  │13時55分許  │          │格      │騙女人錢滴，長│頁        │
  │  │            │          │        │期失業還過的這│          │
  │  │            │          │        │麼爽，全部都跟│          │
  │  │            │          │        │女人要        │          │
  │  │            │          │        │              │          │
  ├─┼──────┼─────┼────┼───────┼─────┤
  │12│95年6月20日 │口合哈口合│奇摩部落│大家幫忙雅虎人│他字卷第14│
  │  │16時12分許  │          │格      │氣王奕小輪破壞│頁        │
  │  │            │          │        │別人家庭，利用│          │
  │  │            │          │        │長相在網路交友│          │
  │  │            │          │        │騙取女人感情和│          │
  │  │            │          │        │金錢          │          │
  ├─┼──────┼─────┼────┼───────┼─────┤
  │13│95年6月20日 │不明      │奇摩部落│大家幫忙雅虎人│他字卷第16│
  │  │16時19許    │          │格      │氣王奕小輪破壞│頁        │
  │  │            │          │        │別人家庭，利用│          │
  │  │            │          │        │長相在網路交友│          │
  │  │            │          │        │騙取女人感情和│          │
  │  │            │          │        │金錢          │          │
  │  │            │          │        │              │          │
  │  │            │          │        │              │          │
  ├─┼──────┼─────┼────┼───────┼─────┤
  │14│95年6月21日 │只愛高跟鞋│奇摩交友│奕小輪通姦    │他字卷第41│
  │  │1時21分許   │          │留言版  │              │頁        │
  │  │            │          │        │              │          │
  │  │            │          │        │              │          │
  ├─┼──────┼─────┼────┼───────┼─────┤
  │15│95年6月21日 │只愛高跟鞋│奇摩交友│奕小輪通姦、通│他字卷第40│
  │  │1時35分許   │          │留言版  │姦王奕小輪    │頁        │
  │  │            │          │        │              │          │
  │  │            │          │        │              │          │
  ├─┼──────┼─────┼────┼───────┼─────┤
  │16│95年6月21日 │只愛高跟鞋│奇摩交友│奕小輪通姦、通│他字卷第48│
  │  │1時38分許   │          │留言版  │姦王奕小輪。  │頁        │
  │  │            │          │        │              │          │
  │  │            │          │        │              │          │
  ├─┼──────┼─────┼────┼───────┼─────┤
  │17│95年6月21日 │只愛高跟鞋│奇摩交友│奕小輪通姦、通│他字卷第44│
  │  │2時9分許    │          │留言版  │姦王奕小輪。  │頁        │
  │  │            │          │        │              │          │
  │  │            │          │        │              │          │
  ├─┼──────┼─────┼────┼───────┼─────┤
  │18│95年6月21日 │不明      │奇摩部落│奕小輪通姦    │他字卷第25│
  │  │11時31分許  │          │格      │              │頁        │
  │  │            │          │        │              │          │
  │  │            │          │        │              │          │
  ├─┼──────┼─────┼────┼───────┼─────┤
  │19│95年6月21日 │不明      │奇摩部落│奕小輪通姦    │他字卷第28│
  │  │11時56分許  │          │格      │              │頁        │
  │  │            │          │        │              │          │
  │  │            │          │        │              │          │
  ├─┼──────┼─────┼────┼───────┼─────┤
  │20│95年6月21日 │不明      │奇摩部落│奕小輪通姦    │他字卷第15│
  │  │12時10分許  │          │格      │              │頁        │
  │  │            │          │        │              │          │
  │  │            │          │        │              │          │
  ├─┼──────┼─────┼────┼───────┼─────┤
  │21│95年6月21日 │口合哈口合│奇摩部落│奕小輪通姦    │他字卷第29│
  │  │12時17分許  │          │格      │              │頁        │
  │  │            │          │        │              │          │
  │  │            │          │        │              │          │
  ├─┼──────┼─────┼────┼───────┼─────┤
  │22│95年6月21日 │口合哈口合│奇摩部落│奕小輪通姦    │他字卷第23│
  │  │12時25分許  │          │格      │              │頁        │
  │  │            │          │        │              │          │
  ├─┼──────┼─────┼────┼───────┼─────┤
  │23│95年6月21日 │口合哈口合│奇摩部落│奕小輪通姦    │他字卷第42│
  │  │12時26分許  │          │格      │              │頁        │
  │  │            │          │        │              │          │
  │  │            │          │        │              │          │
  ├─┼──────┼─────┼────┼───────┼─────┤
  │24│95年6月21日 │口合哈口合│奇摩部落│奕小輪通姦    │他字卷第27│
  │  │12時42分許  │          │格      │              │頁        │
  │  │            │          │        │              │          │
  │  │            │          │        │              │          │
  ├─┼──────┼─────┼────┼───────┼─────┤
  │25│95年6月23日 │只愛高跟鞋│奇摩交友│通姦王奕小輪  │他字卷第41│
  │  │2時37分許   │          │留言版  │              │頁        │
  │  │            │          │        │              │          │
  │  │            │          │        │              │          │
  ├─┼──────┼─────┼────┼───────┼─────┤
  │26│95年6月23日 │只愛高跟鞋│奇摩交友│奕小輪壞事做盡│他字卷第48│
  │  │2時29分許   │          │留言版  │。            │頁        │
  │  │            │          │        │奕小輪通姦王。│          │
  │  │            │          │        │              │          │
  ├─┼──────┼─────┼────┼───────┼─────┤
  │27│95年6月23日 │只愛高跟鞋│奇摩交友│通姦王奕小輪。│他字卷第41│
  │  │2時39分許   │          │留言版  │              │頁        │
  │  │            │          │        │              │          │
  │  │            │          │        │              │          │
  ├─┼──────┼─────┼────┼───────┼─────┤
  │28│95年6月23日 │只愛高跟鞋│奇摩交友│奕小輪通姦    │他字卷第43│
  │  │13時43分許  │          │留言版  │              │頁        │
  │  │            │          │        │              │          │
  │  │            │          │        │              │          │
  ├─┼──────┼─────┼────┼───────┼─────┤
  │29│95年6月24日 │只愛高跟鞋│奇摩交友│大家幫忙雅虎人│他字卷第20│
  │  │1時59分許   │          │留言版  │氣王奕小輪破壞│頁        │
  │  │            │          │        │別人家庭，利用│          │
  │  │            │          │        │長相在網路交友│          │
  │  │            │          │        │騙取女人感情和│          │
  │  │            │          │        │金錢          │          │
  ├─┼──────┼─────┼────┼───────┼─────┤
  │30│95年6月24日 │口合哈口合│奇摩部落│大家幫忙雅虎人│他字卷第17│
  │  │2時10分許   │          │格      │氣王奕小輪破壞│頁        │
  │  │            │          │        │別人家庭，利用│          │
  │  │            │          │        │長相在網路交友│          │
  │  │            │          │        │騙取女人感情和│          │
  │  │            │          │        │金錢          │          │
  │  │            │          │        │              │          │
  │  │            │          │        │              │          │
  │  │            │          │        │              │          │
  │  │            │          │        │              │          │
  │  │            │          │        │              │          │
  ├─┼──────┼─────┼────┼───────┼─────┤
  │31│95年6月24日 │口合哈口合│奇摩部落│大家幫忙雅虎人│他字卷第38│
  │  │2時42分許   │          │格      │氣王奕小輪破壞│頁        │
  │  │            │          │        │別人家庭，利用│          │
  │  │            │          │        │長相在網路交友│          │
  │  │            │          │        │騙取女人感情和│          │
  │  │            │          │        │金錢          │          │
  │  │            │          │        │              │          │
  │  │            │          │        │              │          │
  │  │            │          │        │              │          │
  └─┴──────┴─────┴────┴───────┴─────┘


司法院資訊處製作；財團法人民間司法改革基金會備份。
